【裁判字號】    89,交易,167
【裁判日期】    890824
【裁判案由】    過失傷害
【裁判全文】
臺灣雲林地方法院刑事判決                        八十九年度交易字第一六七號
    公 訴 人  臺灣雲林地方法院檢察署檢察官
    被    告  丙○○
右列被告因過失傷害案件，經檢察官提起公訴（八十九年度偵字第二五三八號），本
院判決如左：
    主  文
丙○○從事業務之人，因業務上之過失傷害人，處有期徒刑月，如易科罰金，以
佰元折算壹日。
    事  實
一、丙○○在歐迪水電工程行擔任水電工，須駕駛自用小貨車至各處從事水電工作，
    以駕駛自用小貨車為其附隨業務，係從事駕駛業務之人，於民國八十九年二月二
    十五日下午五時二十五分許，駕駛車號ＮＷ－四二九六號自用小貨車，沿雲林縣
    斗六市○○路由西往東方向行駛，途經雲林縣斗六市○○路六九六號前方路段時
    ，原應注意汽車行駛時，駕駛人應注意車前狀況，並隨時採取必要之安全措施，
    而依當時陰天、夜間有照明、視距良好、無障礙物，並無不能注意之情事，適有
    行人丁○○亦疏未注意左右來車而由南向北欲橫越馬路，丙○○竟疏未注意前方
    有行人欲橫越馬路，貿然以時速三十公里之速度行駛於外側車道，致其自用小貨
    車車頭右側擦撞丁○○，使丁○○倒地後受有頭部外傷合併腦震盪、左上臂及前
    臂挫擦傷合併多處撕裂傷、臉部挫擦傷、左膝及右踝挫擦傷、胸部挫擦傷等傷害
    。
二、案經被害人丁○○訴由台灣雲林地方法院檢察署檢察官偵查起訴。
    理  由
一、訊據被告丙○○對於右揭時地擦撞告訴人丁○○，並使告訴人受傷等情坦承不諱
    ，然矢口否認有何過失，辯稱：我當時完全沒有看見告訴人在路旁行走，直到我
    車後有撞擊聲，才發現有人撞到我車後方受傷倒地，係告訴人穿越馬路沒有走斑
    馬線，自己來撞我的車云云。然查：告訴人雖指稱：當時我是行走在路旁，並沒
    有要過馬路，被告從我後方擦撞到我云云，惟右揭事實，核與證人即現場目擊者
    賴建宏於警訊及偵查中證述之情節大致相符，且證人即發生本件事故時與被告同
    車之同事甲○○到庭證稱：「告訴人當時在路邊距離我們二十公尺，同向斜斜地
    向左前方行走，有要過馬路的樣子」等語，足見告訴人當時應係欲穿越馬路，且
    與被告同車之甲○○既已看見告訴人在被告車前方斜向行走似欲穿越馬路，則被
    告在碰撞前並無不能發現告訴人之情事。再參以被告於本院審理時供稱：當時我
    開的車是右前門撞到丁○○等語，亦見被告上開所辯與事實不符。此外，復有道
    路交通事故調查報告表附卷可稽。而告訴人因本件車禍受有如事實欄所示之傷害
    ，亦有診斷證明書在卷足憑。按汽車行駛時，駕駛人應注意車前狀況，並隨時採
    取必要之安全措施，道路交通安全規則第九十四條第三項定有明文。被告駕車自
    應遵守上開規定，而依當時情形並無不能注意之情事，竟疏未注意，以致肇事，
    自應負過失之責。且告訴人因本件車禍受傷，與被告之過失行為間顯有相當因果
    關係。雖告訴人行經上開路段欲穿越馬路時，亦疏未注意左右來車而貿然行走於
    外側車道，其對本件車禍之發生亦有過失，然仍不影響被告過失責任之成立。綜
    上所述，被告所辯，顯係卸責之詞，不足採信。本件事證明確，被告丙○○之過
    失傷害犯行，洵堪認定。
二、被告丙○○既自承其駕駛自用小貨車至各處從事水電工作，已達二、三年之久，
    亦經證人甲○○證述在卷，是被告既以駕駛車輛為其附隨業務，係屬從事駕駛業
    務之人，是核被告所為，係犯刑法第二百八十四條第二項前段之業務過失傷害罪
    。公訴人認被告涉犯刑法第二百八十四條第一項前段之過失傷害罪，容有誤會，
    起訴法條應予變更。爰審酌被告與告訴人之過失程度、所生之危害、肇事後之態
    度、及被告丙○○尚未與告訴人丁○○達成民事和解賠償等一切情狀，量處如主
    文所示之刑，併諭知易科罰金之折算標準，以示懲儆。
據上論斷，應依刑事訴訟法第二百九十九條第一項前段、第三百條，刑法第二百八十
四條第二項前段、第四十一條，罰金罰鍰提高標準條例第一條前段、第二條，判決如
主文。
本案經檢察官乙○○到庭執行職務。
中      華      民      國      八十九      年    八    月    二十四    日
                                              臺灣雲林地方法院刑事第二庭
                                                  審判長法官  倪  彰  鴻
                                                        法官  冷  明  珍
                                                        法官  趙  思  芸
右正本證明與原本無異。
如不服本判決，應於判決送達後十日內向本院提出上訴狀( 應附繕本 )。
                                                      書記官  王  淑  美
中      華      民      國      八十九      年    八    月    二十四    日
刑法第二百八十四條第二項前段
  從事業務之人，因業務上之過失傷人害者，處一年以下有期徒刑、拘役或一千元以
 下罰金，致重傷者，處三年以下有期徒刑、拘役或二千元以下罰金。


司法院資訊處製作；財團法人民間司法改革基金會備份。
